臺灣臺南地方法院交通事件裁定　　　　　　　　　　九十一年度交聲字第一五六號
　　移送機關　交通部公路總局嘉義區監理所麻豆監理站
　　受處分人
　　即異議人　甲○○
右列受處分人因違反道路交通管理處罰條例案件，對於交通部公路局嘉義區監理所麻
豆監理站民國九十一年五月六日所為之裁決處分（處分案號：麻監五字第裁七五─Ｍ
00000000號），聲明異議，本院裁定如左：
    主  文
原處分撤銷。
甲○○不罰。
    理  由
一、本件原處分意旨略以：受處分人即異議人甲○○所有之車牌號碼ＳＷ—０一八六
    號自小客車，於民國九十一年四月十九日十時五十分許，由不詳駕駛人駕駛，途
    經速限七十公里之台一線菁埔段北上二九六公里處時，因行車速度經雷達測速器
    測定時速為八十三公里，已超速十三公里及不服稽查取締逃逸，而經台南縣警察
    局交通隊警員逕行開單舉發，移送機關即交通部公路總局嘉義區監理所麻豆監理
    站，復以違規事實明確，乃依道路交通管理處罰條例第四十條第一項、第六十條
    第一項之規定，裁處異議人罰鍰共計新台幣四千七百元等語。
二、受處分人即異議人甲○○則辯稱：異議人妹妹李梅香曾於當日上午十時許，駕駛
    該輛自小客車搭載異議人妻子李吳美利及孫子李奇至麻豆鎮姜耳鼻喉科診所就診
    ，當時該車是走東西向之南一一八線道，而舉發單所填載之違規地點是南北向，
    該輛車並未經過該處，不可能在該地點違規等語。
三、經查，本件受處分人即異議人甲○○所有之前述自小客車，於九十一年四月十九
    日當日上午十時許起，確係由李梅香駕駛並搭載李奇至台南縣麻豆鎮姜耳鼻喉科
    診所就診，並於同日約十一許返回異議人住所，當日該車並未行經舉發單所載之
    台一線菁埔段北上二九六公里處等情，除據甲○○於本院調查時到庭陳述明確外
    ，並經證人李梅香於本院調查時到庭陳證：「（問：九十一年四月十九日上午十
    時五十分是否駕駛車號ＳＷ─０一八六號自小客車？）我在當天早上有使用該輛
    車，從早上十點開該輛車超過十一點回來」、「（問：當時該輛車有無行駛台一
    線菁埔段北上二九六公里處？）無，當時我的行駛路線是相反方向不可能行駛該
    路段，我是要帶我嫂嫂的孫子給醫生看，行駛的方向與違規的地點相反不可能經
    過該路段」等語屬實（見本院九十一年七月十八日訊問筆錄），並有李奇兒童健
    康手冊九十一年四月十九日就醫紀錄欄影本一紙在卷可憑，足見異議人之自小客
    車確有於當日經人駕駛，並搭載李奇至位在台南縣麻豆鎮之姜耳鼻喉科診所就診
    無訛。又該輛自小客車當日如何由異議人住處駛至姜耳鼻喉科診所乙節，並有異
    議人庭呈之行駛路線圖一紙可供憑考，而觀諸該紙行駛路線圖，由異議人台南縣
    官田鄉南村一二四之一號住所開車前往位在台南縣麻豆鎮之姜耳鼻喉科診所，
    須先由東向西行駛約一百二十五公尺後接台一線南廓段，再左轉北向南行駛約三
    百公尺至南一一八線道，經該線道由東向西再行駛約八公里後始可到達該診所，
    換言之，該診所係位在異議人住所之西南方，而舉發單所載之台一線菁埔段北上
    二九六公里處違規地點卻係位在異議人住所西北方，是異議人之自小客車於當日
    十時至十一時許，既係在異議人住處及姜耳鼻喉科診所間來回往返，則於該段期
    間應無行駛相異方向至舉發單所載違規地點之可能，是異議人辯稱該輛自小客車
    並無於九十一年四月十九日上午十時五十分許駛至台一線菁埔段北上二九六公里
    處，並於該地點有超速及不服稽查取締逃逸之情形等語，確屬信而有徵，尚堪採
    信。
四、而本件車牌號碼ＳＷ─０一八六號自小客車，於九十一年四月十九日十時五十分
    許，有由不詳駕駛人駕駛，行至台一線菁埔段北上二九六公里處超速及不服稽查
    取締逃逸之違規行為，除僅有台南縣警察局南縣警交字第Ｍ00000000號
    舉發違反道路交通管理事件通知單一紙在卷可查外，並無其他證明可為佐參，則
    如前述，受處分人即異議人甲○○所有之上開自小客車未於案載違規日期，經人
    駕駛行經台一線菁埔段北上二九六公里處等情，既據異議人提出人證以實其說，
    則執勤員警所查獲之違規事實，可能係因錯看、誤載，或該實際違規自小客車之
    車牌，曾有偽造、變造等情形所致，故尚難依此即遽認本件異議人之自小客車，
    確曾經人駕駛，而於案載違規日期有前述違規之行為，併此敘明。
五、綜上所述，本件受處分人即異議人甲○○所有之車牌號碼ＳＷ—０一八六號自小
    客車，於九十一年四月十九日當日上午十時許起，確係由李梅香駕駛並搭載李奇
    至麻豆鎮姜耳鼻喉科診所就診，並於同日十一時許返回，其間並未有出現在台一
    線菁埔段北上二九六公里處，是異議人於右述時、地，並無上開原處分意旨所稱
    之違規情形，應可認定。從而，本件異議人之異議，經核為有理由，原處分予以
    裁罰，於法即有未合，應由本院裁定將原處分撤銷，另為異議人不罰之諭知，以
    資適法。
六、據上論斷，應依道路交通案件處理辦法第二十條前段，裁定如主文。
中      華      民      國      九十一      年      九      月    五    日
                                  臺灣臺南地方法院交通法庭
          法  官  張  瑛  宗
右正本證明與原本無異
如不服本裁定應於送達後五日內向本院提出抗告狀
                                      書記官  陳  志  德
中      華      民      國      九十一      年      九      月   十二   日
